臺灣高等法院臺中分院交通法庭裁定　　　　　　九十三年度交抗字第四三六號
　　抗　告　人
　　即受處分人　甲○○
右抗告人因聲明異議案件，不服臺灣地方法院中華民國九十三年六月三日所為裁定（
九十三年度交聲字第一八０號）提起抗告，本院裁定如左：
    主  文
抗告駁回。
    理  由
一、抗告意旨略以：抗告人即受處分人甲○○拒絕受測，惟本件證人即舉發機關之執
    勤員警由第一次要求抗告接受測試至其主觀認抗告人拒絕受測之時止，其間只經
    短短三分鐘，其攔檢時間顯有過於短促之缺失，原審未慮及以如此短促之時間，
    斷定抗告人拒絕受測有草率之嫌，又逕以錄音光碟所錄製之內容作為論斷之依據
    ，亦有未洽，況本件欄檢現場員警之執勤態度欠佳，抗告人對之為口頭抗議，且
    僅要求喝口水而已，並無拒測之意，原審率爾認定抗告人拒絕受測與事實不符，
    退步言之，縱認原處分機關前述事實尚非無據，惟就本件欄檢過程所發生之情事
    觀之，原處分機關所為之新台幣六萬元罰鍰吊銷執照，三年內禁考等裁罰顯然過
    重云云。
二、原裁定意旨以：受處分人甲○○於上開時、地，駕駛車號ＵＮ─五○四一號之自
    用小客車，因拒絕接受酒精濃度測試檢定之違規事實，經臺中市警察局員警當場
    查獲舉發等情，有舉發違反道路交通管理事件通知單一紙、裁決書一份在卷可稽
    。又據證人即原舉發機關之執勤員警彭國泰到庭結證稱：「舉發過程都有錄影。
    」等語屬實，復經當庭播放該蒐證錄影光碟顯示受處分人雖有以口頭表示願意配
    合，然其除打電話通知其朋友攜同新聞媒體到場外，對員警欲請其接受該儀器吹
    氣之動作均相應不理，仍未有何接受測試之動作，是本件執勤員警於處理時已讓
    受處分人喝水漱口過，復已取出酒精濃度測試之儀器，受處分人僅空言願意配合
    ，卻消極地不予配合，並無任何欲接受測試之動作，故受處分人之違規事實，堪
    以認定，此外，又查無任何證據足資證明執勤員警有捏造事實、違法取締之情事
    ，則執勤警員本其加強道路交通管理、維護交通秩序、確保交通安全職責所為之
    當場舉發，自應受到合法、正確而真正之推定。從而，原處分機關據以援引上開
    規定，裁處罰鍰新臺幣六萬元整，並吊銷駕駛執照，三年內禁考，逾期則依裁決
    書處罰主文規定處罰，核無不當，因而裁定駁回受處分人異議之聲請。
三、經查：按汽車駕駛人拒絕接受酒精濃度測試之檢定者，處新台幣六萬元罰鍰，並
    吊銷其駕駛執照，三年內不得考領駕駛執照，道路交通管理處罰條例第三十五條
    第三項前段、第六十七條第二項分別定有明文。本件抗告人違規拒絕接受酒精濃
    度測試之事實已據原審法院傳喚證人即舉發員警彭國泰到庭證述：「抗告人當天
    未接受酒測」，抗告人雖一再辯稱其無拒絕酒測之意云云，然依員警所提供之蒐
    證光碟顯示：錄影開始，員警即表示當時時間為晚上十時五十八分時，抗告人已
    手持小罐裝礦泉水一瓶；當員警詢問其何時喝完酒，抗告人表示約晚上八時許後
    ，員警便告以漱個口後再開始酒測，抗告人除一再請求員警給個方便通融外，並
    已多次拿起手中之礦泉水飲用；而員警對抗告人解說酒精濃度測試標準及如未接
    受測試之處罰等相關法律規定後，即取出酒精濃度測試儀器並當面開拆取出新吹
    氣管，並解說應如何使用該儀器接受測試，且詢問抗告人是否要接受測試外，當
    時員警表示時間已晚上十一時零二分，員警第一次正式要求抗告人接受酒精濃度
    測試時，抗告人雖以言語表示其無拒絕接受測試甚至屢次口頭表示願意配合，但
    並無實質接受測試之動作，僅再次要求喝水，縱員警表示已讓其喝過水漱口，抗
    告人仍無接受測試之動作；其後於員警分別表示時間為晚上十一時零四分、十一
    時零五分，第二次及第三次要求受處分人接受酒精濃度測試時，抗告人雖一再以
    口頭表示願意配合，然其除打電話通知其朋友攜同新聞媒體到場外，對員警欲請
    其接受該儀器吹氣之動作卻相應不理，始終未見有何具體接受測試之動作，可見
    抗告人一再空言願意配合，卻消極地不予配合，更無任何接受測試之舉動，顯有
    藉「口頭應諾」、「喝水」達到規避酒精濃度測試之目的，原審法院因之以原處
    分機關援引上開規定裁處抗告人罰鍰新臺幣六萬元整，並吊銷駕駛執照，三年內
    禁考駕駛執照，核無不當，而裁定駁回抗告人異議之聲明，其認事用法均無不法
    ，抗告人空言指摘原處分違誤、處分過重云云，殊難採信，本件抗告為無理由，
    應予駁回。
四、末按原處分機關原裁處抗告人吊銷駕駛執照，三年內禁考，原審裁定誤載為：「
    吊銷駕駛執照三年」，惟此部分之錯誤並不影響原裁定之主旨爰應予補正並此敘
    明。
五、據上論結，應依道路交通案件處理辦法第二十六條，刑事訴訟法第四百十二條，
    裁定如主文。
中      華      民      國      九十三   年       六      月    三十    日
                                  臺灣高等法院臺中分院交通法庭
                                      審判長法  官  林  榮  龍
                                            法  官  江  錫  麟
                                            法  官  謝  說  容
右正本證明與原本無異。
不得再抗告。
                                            書記官  金  珍  華
中      華      民      國      九十三   年       七      月     二     日
                                                                        Ｆ
